【裁判字號】    98,訴,504
【裁判日期】    980928
【裁判案由】    營業稅
【裁判全文】
高雄高等行政法院裁定
                                      98年度訴字第504號
原      告  航陽環保工程股份有限公司
代  表  人  甲○○
被      告  財政部高雄市國稅局
代  表  人  乙○○  局長
上列當事人間營業稅事件，原告不服財政部中華民國98年6月17
日台財訴字第09800274430號訴願決定，提起行政訴訟，本院裁
定如下：
    主  文
原告之訴駁回。
訴訟費用由原告負擔。
  理  由
一、按起訴不備其他要件，且其情形又不能補正者，行政法院應
    以裁定駁回之，行政訴訟法第107條第1項第10款定有明文。
    又按行政訴訟法第4條第1項規定：「人民因中央或地方機關
    之違法行政處分，認為損害其權利或法律上之利益，經依訴
    願法提起訴願而不服其決定，或提起訴願逾3個月不為決定
    ，或延長訴願決定期間逾2個月不為決定者，得向高等行政
    法院提起撤銷訴訟。」故提起撤銷訴訟，以經過合法之訴願
    程序為前提要件，其未經合法之訴願程序，遽行提起行政訴
    訟，自非法之所許。另按「受理訴願機關認為訴願書不合法
    定程式，而其情形可補正者，應通知訴願人於20日內補正。
    」「訴願事件有左列各款情形之一者，應為不受理之決定：
    一、訴願書不合法定程式不能補正或經通知補正逾期不補正
    者。．．．。」則分別為訴願法第62條及第77條第1款所明
    定。
二、本件原告於民國91年度銷售貨物予高鋁金屬股份有限公司（
    下稱高鋁公司）計新臺幣（下同）8,057,766元（不含稅）
    ，漏開統一發票並漏報銷售額，逃漏營業稅402,889元，經
    被告所屬小港稽徵所查獲，除核定補徵營業稅402,889元外
    ，並處罰鍰1,208,664元。原告不服，申請復查，未獲變更
    ，原告對被告98年3月5日財高國稅法字第0980001390號復查
    決定不服，於98年4月7日經由被告向財政部提起訴願，內容
    僅敘載「理由容後補」，經財政部以原告訴願書未載明事實
    及理由，核有補正之必要，乃以98年4月15日台財訴字第098
    00157810號函請原告於文到20日內補正，該財政部函文業於
    98年4月16日送達原告在案，惟原告迄未補正訴願理由，經
    訴願決定以其逾期未補正而不受理等情，有被告97年度財高
    國稅違字第11097000528號裁處書及98年3月5日財高國稅法
    字第0980001390號復查決定、財政部98年4月15日台財訴字
    第09800157810號函及財政部98年6月17日台財訴字第09800
    274430號訴願決定書等附卷可稽，洵堪認定。原告復提起本
    件行政訴訟，主張略謂其被中間人欺騙，中間人誆稱可代為
    處理發票事宜，貨款已被扣除發票稅款，原告亦係受害者，
    原告並無故意，更無詐欺或不正當之行為以刻意逃漏稅捐，
    本件不符稅捐稽徵法第21條所規定核課期間7年之要件，系
    爭交易之核課期間應為5年而非7年，且被告既未認定原告積
    極實施詐術，藉以逃漏稅捐予以裁處，於法不合云云。
三、經查，原告不服被告98年3月5日財高國稅法字第0980001390
    號復查決定書，於98年4月7日經由被告向財政部提起訴願，
    然該訴願書未載明事實及理由，經財政部以98年4月15日台
    財訴字第09800157810號函請原告於文到20日內補正，函送
    財政部，函內並敘明「逾期即為不受理之決定」。上開函文
    經訴願機關採郵務送達方式，而郵務人員於98年4月16日將
    上開函文送達原告之地址即高雄市○○區○○街72巷15號12
    樓所在六福天廈，經未獲會晤原告代表人，而由大樓管理員
    代為簽收，此有送達證書附於訴願卷可佐，洵堪信實。本件
    原告迄未補正訴願書之理由，依上開說明，原告訴願書內容
    即屬不合法定程式，按首揭訴願法及第62條及第77條第1款
    之規定，訴願書不合法定程式不能補正或經通知補正逾期不
    補正者，訴願機關得不予受理。準此，財政部以98年6月17
    日台財訴字第09800274430號訴願決定，從程序上為訴願不
    受理之決定，揆諸首揭規定，並無不合。
四、綜上所述，原告提起訴願之程式既有欠缺，經訴願機關財政
    部依訴願法第62條規定命補正後，因原告逾期未補正，乃依
    同法第77條第1款規定為訴願不受理之決定，於法並無違誤
    。則原告未經合法之訴願，復行提起本件撤銷訴訟，揆諸首
    開所述，即屬於法不合，應予駁回。
五、又依程序不合，實體不究之原則，原告之訴，既因程序不合
    法而予駁回，其所為實體上之主張，自毋庸再予審論，併予
    敘明。
六、依行政訴訟法第107條第1項第10款、第104條、民事訴訟法
    第95條、第78條，裁定如主文。
中    華    民    國    98    年     9    月   28     日
              高雄高等行政法院第四庭
                          審判長法官  呂  佳  徵
                                法官  林  勇  奮
                                法官  蘇  秋  津
以上正本係照原本作成。
如不服本裁定，應於裁定送達後10日內以書狀敘明理由，經本院
向最高行政法院提出抗告（須按對造人數附具繕本）。
中    華    民    國    98    年     9    月   28     日
                              書記官  洪  美  智


司法院資訊處製作；財團法人民間司法改革基金會備份。
